ACORDAO-COMPLETO-2381342

ACÓRDÃO 13234/2019 ATA 39/2019 - PRIMEIRA CÂMARA

VISTOS, relatados e discutidos estes autos de aposentadorias referentes a ex-servidores do Núcleo Estadual do Ministério da Saúde no Estado da Paraíba. 
ACORDAM os Ministros do Tribunal de Contas da União, reunidos em sessão da Primeira Câmara, diante das razões expostas pelo relator, e com fundamento no art. 71, incisos III e IX, da Constituição Federal de 1988, c/c arts. 1º, inciso V, e 39, inciso II, ambos da Lei 8.443/1992, e ainda com os arts. 259, inciso II, 260, § 1º, 261, caput e § 1º, e 262, caput e § 2º, do Regimento Interno do TCU, em: 
9.1. considerar ilegais e negar registro aos atos atinentes a Maria do Socorro Viana da Costa e Márcio de Holanda Guerra, em razão da inclusão, na estrutura de proventos, da vantagem denominada Diferença Pessoal Nominalmente Identificada – DPNI, sem a devida absorção; 
9.2. dispensar o ressarcimento das quantias indevidamente recebidas em boa-fé, consoante o Enunciado 106 da Súmula de Jurisprudência deste Tribunal; 
9.3. determinar ao Núcleo Estadual do Ministério da Saúde no Estado da Paraíba que:
9.3.1. no prazo de 15 (quinze) dias, faça cessar os pagamentos decorrentes dos atos ora considerados ilegais, sob pena de responsabilidade solidária da autoridade administrativa omissa, até a emissão de novos atos, escoimados das impropriedades identificadas, a serem submetidos à apreciação do TCU;
9.3.2. no prazo de 15 (quinze) dias, dê ciência do inteiro teor desta deliberação aos interessados, esclarecendo-lhes que o efeito suspensivo proveniente da interposição de recurso não os eximem da devolução dos valores percebidos indevidamente após a notificação deste presente acórdão, em caso de não provimento dos recursos porventura impetrados;

Atos de concessão de aposentadoria.

Primeira Câmara

3. Interessados/Responsáveis:
3.1. Interessados: Maria do Socorro Viana da Costa (XXX.371.204-XX); Márcio de Holanda Guerra (XXX.556.038-XX).

13.1. Ministros presentes: Benjamin Zymler (na Presidência), Walton Alencar Rodrigues (Relator), Bruno Dantas e Vital do Rêgo.
13.2. Ministros-Substitutos presentes: Augusto Sherman Cavalcanti e Weder de Oliveira.

WALTON ALENCAR RODRIGUES

Adoto, como Relatório, o parecer da Sefip (peças 30/31) , com a anuência do Ministério Público (Peça 32) , nos seguintes termos:
“INTRODUÇÃO
1.	Trata-se de atos de concessão de aposentadoria de Márcio de Holanda Guerra (ato de alteração) e Maria do Socorro Viana da Costa (ato inicial) , ex-servidores do Núcleo Estadual do Ministério da Saúde no Estado da Paraíba – NEMS/PB.
2.	Os atos foram submetidos, para fim de registro, à apreciação do Tribunal de Contas da União (TCU) , de acordo com o art. 71, inciso III, da Constituição Federal. O cadastramento e a disponibilização ao TCU ocorreram por intermédio do Sistema de Apreciação e Registro de Atos de Admissão e Concessões, na forma dos arts. 2º, caput e incisos I a VI, e 4º, caput, da Instrução Normativa-TCU 78/2018.
HISTÓRICO
3.	Em instrução à peça 14, a Sefip concluiu pela irregularidade do pagamento da rubrica “DIFERENCA INDIVIDUAL DA L. 12998” aos inativos Márcio de Holanda Guerra e Maria do Socorro Viana da Costa. Porém, ressaltando que a rubrica em comento não estava vigente nos pagamentos dos interessados quando da edição dos atos iniciais de aposentadoria, propôs a legalidade dos atos, com determinação ao órgão para que adotasse medidas cabíveis com vistas à regularização do pagamento indevido da citada rubrica.
4.	O MPTCU (peça 16) divergiu da referida proposta, por entender que os atos em exame deveriam ser considerados ilegais, com negativa de registro, visto que a rubrica “Diferença Individual L. 12.998” é proveniente da parcela questionada (DPNI) , a qual, por sua vez, adveio do PCCS. Assim, sugeriu orientar o órgão de origem que as concessões poderiam prosperar, mediante a emissão de novos atos, escoimados da irregularidade apontada, conforme artigo 262, § 2º, do Regimento Interno do TCU.
5.	Em despacho (peça 21) , o Ministro Relator, considerando a proposição do MPTCU pela ilegalidade dos atos, restituiu os autos à Sefip para a realização de oitiva dos interessados, nos termos do Acórdão 587/2011-TCU-Plenário, do relator Ministro Valmir Campelo.
6.	Ato contínuo, esta Unidade Técnica encaminhou as oitivas dos ex-servidores (peças 23 e 24) , das quais eles tomaram conhecimento (peças 25 e 27) , porém não se manifestaram.
EXAME TÉCNICO
Da constatação
7.	Do exame da ficha financeira extraída do Siape (peça 28) , verificou-se a continuidade do pagamento da rubrica “DIFERENCA INDIVIDUAL L.12998”, alusiva ao PCCS, nos proventos dos inativos Márcio de Holanda Guerra e Maria do Socorro Viana da Costa, nos valores de R$ 902,30 e R$ 704,25, respectivamente. O pagamento dessa rubrica, sem a devida absorção pelos aumentos remuneratórios advindos de novas estruturas remuneratórias, é considerado irregular pelo TCU.
8.	A despeito de ambos os interessados não terem se manifestado, após regular notificação, cabe aqui expor o entendimento do Tribunal sobre o tema.
Da rubrica “DIFERENCA INDIVIDUAL L.12998” – PCCS
9.	O PCCS tem origem em decisão judicial que reconheceu o direito dos servidores dos extintos INPS, INAMPS e IAPAS aos reajustes legais, referentes aos meses de fevereiro a outubro de 1988, incidentes sobre a parcela denominada “adiantamento do PCCS”, os quais, à época, teriam sido indevidamente suprimidos.
10.	A Lei 8.460/1992 determinou que o PCCS, inicialmente concedido sob a forma de adiantamento, fosse incorporado em definitivo à remuneração ordinária dos servidores, a ser compensado quando do advento de um futuro plano de classificação de cargos e salários. Desta forma, a continuidade do pagamento da vantagem de forma destacada, tornou-se irregular por caracterizar pagamento em duplicidade.
11.	Todavia, a Medida Provisória 146/2003 (convertida na Lei 10.855/2004) passou a admitir a continuidade da percepção do PCCS para todos aqueles que tinham a vantagem incluída em sua remuneração em rubrica específica, exceto os ocupantes dos cargos de Supervisor Médico Pericial, Auditor-Fiscal da Previdência Social e Procurador Federal, expressamente excluídos da esfera de incidência da referida lei.
12.	Posteriormente, a Lei 11.355/2006, modificada pela Lei 11.490/2006, determinou que os valores alusivos ao PCCS fossem convertidos em diferença pessoal nominalmente identificada (DPNI) , conforme estabelecido no artigo 2º, § 4º:
Art. 2º Os servidores ocupantes dos cargos referidos no caput do art. 1º desta Lei serão enquadrados na Carreira da Previdência, da Saúde e do Trabalho de acordo com as respectivas atribuições, requisitos de formação profissional e posição relativa nas Tabelas de Correlação, constantes do Anexo II desta Lei.
§ 1º O enquadramento de que trata o caput deste artigo dar-se-á mediante opção irretratável do servidor, a ser formalizada no prazo de 90 (noventa) dias, a contar da vigência da Medida Provisória nº 301, de 29 de junho de 2006, na forma do Termo de Opção constante do Anexo III desta Lei, com efeitos financeiros a partir das datas de implementação das tabelas de vencimento básico referidas no Anexo IV desta Lei. (Vide Lei nº 11.538, de 2007) .
 (...) 
§ 4o Os valores incorporados à remuneração objeto da renúncia a que se refere o § 2o deste artigo que forem pagos aos servidores ativos, aos aposentados e aos pensionistas, por decisão administrativa ou judicial, no mês de fevereiro de 2006, sofrerão redução proporcional à implementação das tabelas de vencimento básico de que trata o art. 7o desta Lei, e os valores excedentes serão convertidos em diferença pessoal nominalmente identificada, de natureza provisória, redutível na proporção acima referida, sujeita apenas ao índice de reajuste aplicável às tabelas de vencimentos dos servidores públicos federais, a título de revisão geral das remunerações e subsídios. (Redação dada pela Lei nº 11.490, de 2007) (grifo acrescido) 
13.	Ou seja, ao definir que a DPNI é “redutível na proporção acima referida”, significa dizer que será reduzida à medida que forem implantadas as tabelas previstas no Anexo IV da referida Lei (§ 1º acima descrito) . Dessa forma, a continuidade do pagamento da DPNI só é possível caso haja valor excedente após a total implantação do plano de carreira, conforme prevê o seu art. 2º, § 5º:
§ 5º Concluída a implementação das tabelas, em dezembro de 2011, o valor eventualmente excedente continuará a ser pago como vantagem pessoal nominalmente identificada, sujeita apenas ao índice de reajuste aplicável às tabelas de vencimento dos servidores públicos federais, a título de revisão geral das remunerações e subsídios, respeitado o que dispõem os §§ 3º e 4º deste artigo.
14.	Com a superveniência da Lei 11.784/2008, as tabelas de vencimento foram ajustadas de forma a serem definitivamente implementadas em julho de 2011 (artigo 40 da Lei 11.784/2008) , alterando, portanto, os prazos previstos nos § 3º e § 5º do artigo 2º da Lei 11.355/2006 (vide artigo 7º-C, abaixo descrito) :
Art. 7º-A. A partir de 1º de março de 2008, as tabelas de vencimento básico da Carreira da Previdência, da Saúde e do Trabalho serão implementadas, progressivamente, nos meses de março de 2008, fevereiro de 2009, julho de 2010 e julho de 2011, conforme os valores constantes das tabelas de vencimento básico a que se refere o Anexo IV-A desta Lei. (Incluído pela Lei nº 11.784, de 2008) 
Art. 7º-B. No cálculo dos valores dos vencimentos básicos referidos no art. 7º-A desta Lei, foram incorporados os valores correspondentes às parcelas de aumento dos vencimentos básicos, previstos no Anexo IV desta Lei. 
Parágrafo único. Concluída a implementação das tabelas a que se refere o art. 7º-A e o Anexo IV-A desta Lei, em julho de 2011, o valor eventualmente excedente, de que trata o § 4º do art. 2º desta Lei, continuará a ser pago como vantagem pessoal nominalmente identificada, sujeita apenas ao índice de reajuste aplicável às tabelas de vencimento dos servidores públicos federais, a título de revisão geral das remunerações e subsídios, respeitado o que dispõem os §§ 3º e 4º do art. 2º desta Lei. (Incluído pela Lei nº 11.784, de 2008) 
Art. 7º-C. Em função do disposto nos arts. 7º-A e 7º-B desta Lei, os prazos referidos nos §§ 3º e 5º do art. 2º desta Lei [11.355/2006] ficam alterados para julho de 2011. (Incluído pela Lei nº 11.784, de 2008) 
15.	Ressalte-se que tanto o parágrafo único do art. 7º-B quanto o art. 7º-C da referida Lei fazem menção à continuidade do pagamento da DPNI como VPNI somente após a implantação completa das tabelas da Lei 11.355/2006, o que ocorreu em julho de 2011. Ou seja, o valor eventualmente excedente após julho de 2011 seria pago sob a forma de VPNI, não mais sujeito a absorções decorrentes daquela implantação, mas tão somente aos reajustes lineares de remuneração dos servidores públicos.
16.	Aliás, para ingressarem no plano da Lei 11.355/2006, os interessados assinaram o termo de opção previsto no anexo III daquela norma, renunciando à parcela do antigo PCCS limitada à diferença entre os valores de remuneração resultantes do vencimento básico vigente no mês de fevereiro de 2006 e os valores de remuneração resultante do vencimento básico proposto para dezembro de 2011.
17.	Diante desse panorama, o TCU considerou regularizado o pagamento da parcela de PCCS aos optantes da carreira instituída pela Lei 11.355/2006, desde que o seu pagamento estivesse obedecendo aos ditames dessa Lei, ou seja, estivesse sendo reduzido proporcionalmente à implantação das novas tabelas de remuneração até dezembro de 2011 (v. Acórdão 2131/2006-TCU-Plenário) .
18.	O servidor, ao assinar o termo de opção previsto na MP 301/2006, posteriormente convertida na Lei 11.355/2006, renunciou à parcela do PCCS limitada à diferença entre os valores de remuneração resultantes do vencimento básico vigente no mês de fevereiro de 2006 e os valores de remuneração resultante do vencimento básico proposto para dezembro de 2011, conforme termo de opção constante do Anexo III dessa Lei, transcrito abaixo:
Termo de opção:
Venho, nos termos da Lei nº    , de    de    de   , em observância ao disposto nos §§ 1º e 2º do art. 2º, optar por integrar a Carreira da Previdência, da Saúde e do Trabalho ou por perceber as vantagens dela decorrentes, conforme o caso, renunciando à parcela de valores incorporados à remuneração por decisão administrativa ou judicial, limitada à diferença entre os valores de remuneração resultantes do vencimento básico vigente no mês de fevereiro de 2006 e os valores de remuneração resultante do vencimento básico proposto para dezembro de 2011, na forma disposta no § 3º do art. 2º da Lei nº    , de    de    de    , referente ao adiantamento pecuniário previsto na Lei nº 7.686, de 2 de dezembro de 1988.
	Declaro estar ciente de que a Administração Pública Federal levará a presente renúncia ao Poder Judiciário, e concordar com os efeitos dela decorrentes.
19.	Note-se que o texto da lei trata de remuneração resultante do vencimento básico (art. 2º, § 3º, da Lei 11.355/2006) . Não se trata de vencimento básico, que é a retribuição pecuniária pelo exercício do cargo público, com valor fixado em lei, nos termos do art. 40 da Lei 8.112/1990. Tampouco de remuneração, que englobaria, além do vencimento do cargo efetivo, todas as demais vantagens pecuniárias permanentes recebidas pelo servidor, nos termos do art. 41 da Lei 8.112/1990. A remuneração resultante do vencimento básico corresponde à soma do vencimento do cargo efetivo, acrescido das gratificações que o tem como base de cálculo.
20.	No caso, compõem a remuneração resultante do vencimento básico: o vencimento do cargo efetivo, a Gratificação de Atividade Executiva – GAE e a Gratificação Adicional por Tempo de Serviço – GATS, linha de raciocínio que tem sido considerada a mais acertada pela Corte de Contas (v. Acórdão 3979/2015-TCU-Primeira Câmara e 3.980/2015-TCU-1ª Câmara) .
21.	Não compõem a remuneração resultante do vencimento básico: a Gratificação Específica da Seguridade Social e do Trabalho – GESST e a Gratificação de Desempenho de Atividade da Seguridade Social e do Trabalho – GDASST, pois eram calculadas por meio de pontos. Igualmente, não entra nessa composição a vantagem pecuniária individual, da Lei 10.698/2003, cujo valor era fixado em lei.
22.	Posteriormente, a Lei 12.998/2014, no art. 30, transformou a DPNI eventualmente ainda devida em dezembro de 2013 em DI, nos seguintes termos: 
Art. 30. As vantagens previstas no § 5º do art. 3º da Lei nº 10.855, de 1º de abril de 2004, e no § 5º do art. 2º da Lei no 11.355, de 19 de outubro de 2006, ficam transformadas, a partir de 1º de janeiro de 2014, em Diferença Individual, a ser paga nos valores relativos à competência de dezembro de 2013, efetivamente percebidos pelo servidor, e não servirá de base de cálculo de nenhuma vantagem ou gratificação, estando sujeita exclusivamente à atualização decorrente de revisão geral da remuneração dos servidores do Poder Executivo Federal.
23.	Assim, como a Lei 11.355/2006 não foi revogada ou modificada pela Lei 12.998/2014, conclui-se que a parcela de DI, percebida atualmente pelos inativos, por meio da rubrica “82898 DIFERENCA INDIVIDUAL L.12998”, mesmo que não tenha assinado o termo de opção do anexo III da Lei 11.355/2006, somente estará correta se representar o resíduo de DPNI (antigo PCCS) que ainda fosse devido em dezembro de 2011, após os reajustes remuneratórios produzidos pela Lei 11.784/2008. 
24.	Dessa forma, comparando-se as alterações ocorridas na remuneração resultante do vencimento básico entre fevereiro de 2006 e dezembro de 2011 com o valor da parcela de PCCS percebido em fevereiro de 2006, conclui-se que, com a implementação das tabelas da Lei 11.355/2006, alteradas pela Lei 11.784/2008, não teria nenhum resíduo de PCCS/DPNI em dezembro de 2011, suscetível de ser transformado em DI da Lei 12.998/2014, para os interessados. Assim, essa vantagem já deveria ter sido totalmente absorvida, conforme a tabela seguinte:
Tabela 1
	Nome
CPF
	Valor (R$) do PCCS recebido em fev/2006
 (A) 
	Remuneração resultante do vencimento básico em fev/2006
 (VB+GATS+GAE =R$) 
 (B) 
	Remuneração resultante do vencimento básico em dez/2011
 (VB+GATS+GAE =R$) 
 (C) 
	Diferença entre C e B
 (C-B=R$) 
 (D) 
	Valor da DPNI/DI que faria jus
 (A-D=R$) 
	Valor da DI (PCCS) recebida em abr/2019

	Márcio de Holanda Guerra XXX.556.038-XX
	1.577,87
	504,06+123,49+806,49=
1.434,04
	3.189,68+710,43=
3.900,11
	2.466,07
	0,00
	902,30

	Maria do Socorro Viana da Costa XXX.371.204-XX
	1.231,54
	402,62+ 72,47+644,19=
1.119,28
	1.923,11+346,15=
2.269,26
	1.149,98
	0,00
	704,25

25.	Cabe, assim, proposta de ilegalidade e recusa de registro dos atos de aposentadoria de Márcio de Holanda Guerra e Maria do Socorro Viana da Costa, sem prejuízo de se determinar ao NEMS/PB que exclua a citada parcela de PCCS (DPNI) dos proventos dos inativos.
CONCLUSÃO 
26.	Em razão do exposto, e tendo em vista as análises realizadas nos atos de concessão de aposentadoria de Márcio de Holanda Guerra e Maria do Socorro Viana da Costa, esta Unidade Técnica considera que a continuidade do pagamento da parcela “DIFERENCA INDIVIDUAL L.12998”, relativa ao PCCS, presente nos proventos dos interessados, está irregular, haja vista que não foi obedecida a metodologia de cálculo determinada na Lei 11.355/2006. Assim, cabe proposta de ilegalidade, recusando-se o registro dos atos. 
27.	Quanto aos valores já pagos, propõe-se dispensar a devolução, com fundamento no Enunciado 106 da Súmula da Jurisprudência do TCU. 
28.	Por fim, vale destacar que os atos em análise foram disponibilizados ao TCU em 2012, há mais de cinco anos, portanto. Assim, fez-se necessária a instauração do contraditório, segundo o entendimento estabelecido no Acórdão 587/2011-TCU-Plenário, de relatoria do Ministro Valmir Campelo.
PROPOSTA DE ENCAMINHAMENTO
29.	Ante o exposto, e com base nos arts. 71, inciso III, da Constituição Federal; 1º, inciso V, e 39, inciso II, da Lei 8.443/1992; 260, § 1º, do Regimento Interno do Tribunal de Contas da União, propõe-se:
	a) considerar ILEGAIS e recusar o registro dos atos de aposentadoria de Márcio de Holanda Guerra (CPF: XXX.556.038-XX) e Maria do Socorro Viana da Costa (CPF: XXX.371.204-XX) ;
b) dispensar a devolução dos valores indevidamente recebidos até a data da ciência do acórdão que vier a ser prolatado, com base no Enunciado 106 da Súmula da Jurisprudência do TCU;
c) determinar ao Núcleo Estadual do Ministério da Saúde no Estado da Paraíba – NEMS/PB, com base no art. 45 da Lei 8.443/1992, que:
		c.1) faça cessar os pagamentos decorrentes dos atos impugnados, excluindo a parcela de “82898 DIFERENCA INDIVIDUAL L.12998”, alusiva ao PCCS (DPNI) , dos proventos de Márcio de Holanda Guerra e Maria do Socorro Viana da Costa, comunicando ao TCU, no prazo de quinze dias, as providências adotadas, nos termos dos arts. 262, caput, do Regimento Interno do TCU e 8º, caput, da Resolução-TCU 206/2007;
c.2) cadastre novos atos, livres da irregularidade apontada, submetendo-os ao TCU no prazo de trinta dias, nos termos dos arts. 262, § 2º, do Regimento Interno do TCU e 19, § 3º, da Instrução Normativa-TCU 78/2018;
		c.3) informe aos interessados o teor do acórdão que vier a ser prolatado, encaminhando ao TCU, no prazo de trinta dias, comprovante da data de ciência pelos interessados, nos termos do art. 4º, § 3º, da Resolução-TCU 170/2004, alertando-os de que o efeito suspensivo proveniente de eventual interposição de recurso junto ao TCU não os exime da devolução dos valores indevidamente percebidos após a notificação, em caso de não provimento desse recurso”.

não há

Procurador Júlio Marcelo de Oliveira.

PESSOAL. APOSENTADORIA. INCLUSÃO, NA ESTRUTURA DE PROVENTOS, DE DIFERENÇA PESSOAL NOMINALMENTE IDENTIFICADA - DPNI, SEM A DEVIDA ABSORÇÃO. ILEGALIDADE DOS ATOS. DETERMINAÇÕES. CIÊNCIA.

APOSENTADORIA (APOS)

Secretaria de Fiscalização de Pessoal (SEFIP).

Tratam os autos de atos de alteração de aposentadoria de Márcio de Holanda Guerra e concessão inicial de aposentadoria de Maria do Socorro Viana da Costa, ex-servidores do Núcleo Estadual do Ministério da Saúde no Estado da Paraíba – NEMS/PB.
Em derradeiras manifestações, a Unidade Técnica e o Ministério Público propugnam pela ilegalidade dos atos ante a existência da rubrica “DIFERENCA INDIVIDUAL L.12998”, oriunda do PCCS, sem a devida absorção pelos aumentos remuneratórios advindos de novas estruturas remuneratórias.
Assiste razão aos pareceres.
Após a edição da MP 301/2006, convertida na Lei 11.355/2006, esta Corte de Contas passou a considerar regular o pagamento da parcela PCCS desde que a rubrica fosse reduzida proporcionalmente na medida em que fossem implantadas as tabelas de vencimentos básico constantes do Anexo IV da Lei 11.355/2006.
Posteriormente, o art. 30 da Lei 12.998/2014 transformou em diferença individual a vantagem decorrente da Lei 11.355/2006, DPNI oriunda do PCCS, que ainda não houvesse sido absorvida.
Todavia, a aplicação das regras vigentes resultaria na total absorção da parcela oriunda do PCCS em dezembro de 2011, não havendo base legal para que algum resquício dessa parcela continuasse a ser pago. Nesse sentido o quadro demonstrativo elaborado pela Sefip:
24. dessa forma, comparando-se as alterações ocorridas na remuneração resultante do vencimento básico entre fevereiro de 2006 e dezembro de 2011 com o valor da parcela de PCCS percebido em fevereiro de 2006, conclui-se que, com a implementação das tabelas da Lei 11.355/2006, alteradas pela Lei 11.784/2008, não teria nenhum resíduo de PCCS/DPNI em dezembro de 2011, suscetível de ser transformado em DI da Lei 12.998/2014, para os interessados. Assim, essa vantagem já deveria ter sido totalmente absorvida, conforme a tabela seguinte:
	Nome
CPF
	Valor (R$) do PCCS recebido em fev/2006
 (A) 
	Remuneração resultante do vencimento básico em fev/2006
 (VB+GATS+GAE =R$) 
 (B) 
	Remuneração resultante do vencimento básico em dez/2011
 (VB+GATS+GAE =R$) 
 (C) 
	Diferença entre C e B
 (C-B=R$) 
 (D) 
	Valor da DPNI/DI que faria jus
 (A-D=R$) 
	Valor da DI (PCCS) recebida em abr/2019

	Márcio de Holanda Guerra 610.556.038-91
	1.577,87
	504,06+123,49+806,49=
1.434,04
	3.189,68+710,43=
3.900,11
	2.466,07
	0,00
	902,30

	Maria do Socorro Viana da Costa 930.371.204-87
	1.231,54
	402,62+ 72,47+644,19=
1.119,28
	1.923,11+346,15=
2.269,26
	1.149,98
	0,00
	704,25

Uma vez que as parcelas oriundas da DPNI/PCCS deveriam ter sido integralmente absorvidas, não poderia haver parcela alguma suscetível de ser transformado em diferença individual pela Lei 12.998/2014.
 Considerando que os atos em análise foram disponibilizados ao TCU há mais de cinco determinei a instauração do contraditório, nos moldes estabelecidos no Acórdão 587/2011-TCU-Plenário, de relatoria do Ministro Valmir Campelo (peça 21) .
Regularmente notificados (peças 23/27) os interessados optaram por permanecer silentes.
Ante o exposto, voto por que o Tribunal adote o Acórdão que ora submeto à apreciação deste Colegiado.
TCU, Sala das Sessões Ministro Luciano Brandão Alves de Souza, em 29 de outubro de 2019.
WALTON ALENCAR RODRIGUES 
Relator